【裁判字號】    94,交聲,680
【裁判日期】    950320
【裁判案由】    聲明異議
【裁判全文】
臺灣臺南地方法院交通事件裁定         94年度交聲字第680號
移送機關  交通部公路總局嘉義區監理所麻豆監理站
受處分人
即異議人  甲○○
上列受處分人因違反道路交通管理處罰條例案件，對於交通部公
路總局嘉義區監理所麻豆監理站民國九十四年十一月二十二日所
為之裁決處分（處分案號：麻監裁罰字第裁七五─Ｓ00000
000號）聲明異議，本院裁定如下：
    主  文
異議駁回。
    理  由
一、聲明異議意旨略以：受處分人即異議人甲○○於民國九十四
    年十月三十日晚間七時六分許，雖將所有之車牌號碼八Ｎ－
    八四三六號自用小客車，停放於臺南市○○路十八巷巷道路
    側之紅色實線上，然此係因他人將車停放於異議人位於該巷
    道內之自宅車庫入口處，致異議人無法將車停入車庫，而異
    議人住處附近停車位難尋，且須另外支付停車費用，故異議
    人暫將上開車輛停放在上述巷口，欲待停放於自宅車庫前之
    外來車輛駛離後，再將車駛入車庫停放，不料竟遭開單舉發
    ；另本件違規地點所劃設之紅色實線係在紅磚上，異議人停
    車時是夜晚，光線極差，不易看見該紅色實線，違規採證照
    片上，該紅線所以能清晰可見，係因員警以強烈之閃光燈照
    射所致。從而，故異議人不服該裁處，提起本件異議等語。
二、按汽車駕駛人停車時，在禁止臨時停車處所停車者，處汽車
    駕駛人新臺幣六百元以上一千二百元以下罰鍰；又汽車駕駛
    人違規停車而駕駛人不在場，當場不能或不宜攔截製單舉發
    者，得對汽車所有人逕行舉發處罰，道路交通管理處罰條例
    第五十六條第一項第一款、第七條之二第一項第三款分別定
    有明文。次按道路交通標誌標線號誌設置規則第一四九條第
    一項第一款第五目明文規定；標線依其型態原則上分類如左
    ：一線條：以實線或虛線標繪於路面或緣石上，用以管制交
    通者，原則上區分如左：(四)黃實線設於路側者，用以禁止
    停車；設於中央分向島兩側者，用以分隔對向車流。(五)紅
    實線設於路側，用以禁止臨時停車。另汽車臨時停車時，設
    有禁止臨時停車標線（即紅色實線）處所不得臨時停車，道
    路交通安全規則第一百十一條第一項第三款亦規定甚明。
三、經查：
（一）受處分人即異議人甲○○於前述時間，將其所有之上開小
      客車，停放在臺南市○○路十八巷巷道路側之紅色實線上
      ，經警認屬違規停車，因駕駛人不在場，當場不能攔截製
      單舉發，而對汽有所有人即異議人逕行舉發，並經交通部
      公路總局嘉義區監理所麻豆監理站以異議人違反上開條例
      第五十六條第一項第一款規定，裁處罰鍰新臺幣九百元等
      事實，除據異議人於異議狀中所自承外，復有臺南市警察
      局南市警交字第Ｓ00000000號舉發違反道路交通
      管理事件通知單一張、上揭監理站麻監裁罰字第裁七五－
      Ｓ00000000號違反道路交通管理事件裁決書及逕
      行舉發採證照片二幀附卷可憑，是異議人於前述時間，有
      在禁止臨時停車路段停車之事實，堪以認定。
（二）觀諸卷附之本件違規現場採證照片內容所示，本件案載違
      規地點所劃設之紅色實線尚屬清晰，並無模糊難辨之情形
      ，一般駕駛人駕車行至該處停車時，應可察覺該路旁確實
      有紅色實線之劃設。因此，該紅色實線可使一般駕駛人輕
      易以肉眼目視而發現其存在，應無疑問。又異議人於夜晚
      時分駕駛上述小客車時亦應會開啟車頭燈，而以一般小客
      車之車頭燈燈光亮度，應足以協助車輛駕駛人發現本件違
      規地點之紅色實線，應非僅有以照相設備上之閃光燈，始
      能令人察覺該紅色實線之存在。另駕駛人駕車於道路上行
      駛，本即有密切注意各項道路交通標線之存在並加以遵守
      之義務，故異議人駕駛上述小客車，並將車停放於上開違
      規地點時，本應詳細注意該小客車停放地點附近，是否劃
      設有任何禁止停車之交通標線，而不能任意違規停放後，
      再以該紅色實線略有褪色等非關重要之事由，而為其脫免
      違規處罰責任之藉口。綜上，異議人辯稱本件違規地點所
      劃設之禁止臨時停車之紅線，並不明顯云云，即無可採。
（三）主管機關於本件案載違規處所劃設紅色實線，禁止臨時停
      車，其目的無非係為該段道路預留足夠之空間，供往來人
      、車通行，維持道路之暢通，避免道路空間因道路兩側所
      停放之車輛減縮，增加往來車輛會車之難度及人、車爭道
      之危險，因此，不論如何，均不得在劃設有紅色實線之處
      臨時停車，自不待言。是縱然異議人於違規當時，確係因
      其自宅車庫入口處有他車停放，致其無法將車停入車庫，
      並需再花費時間另覓他處停車，且支付額外費用，然而，
      此際因駕駛人臨時停車可能造成人、車交通往來之危險，
      顯然高於個人私益之損失甚巨，若個人以保障其個人私益
      為由，任意違反相關道路交通安全法令，則道路交通之安
      全即無以維持，故異議人以其自宅車庫門口遭他人停車，
      而其需另花費時間及金錢尋覓停車位為由，據以為其在禁
      止臨時停車路段停車之理由，當屬無據，附此敘明。
四、綜上所述，受處分人即異議人甲○○於前述時、地，將其所
    有之小客車，停放於劃設有紅色實線而屬禁止臨時停車路段
    之事實既可認定，則原處分機關即交通部公路總局嘉義區監
    理所麻豆監理站，據此並引用上開道路交通管理處罰條例第
    五十六條第一項第一款之規定，再參酌違反道路交通管理事
    件統一裁罰基準表之相關內容，裁處異議人罰鍰新臺幣九百
    元，於法即無不當。至本件異議內容，經核並無理由，應予
    駁回。
五、據上論斷，應依道路交通案件處理辦法第十九條，裁定如主
    文。
中    華    民    國    95    年    3     月    20    日
                              交通法庭法  官  莊玉熙
以上正本證明與原本無異
如不服本裁定應於送達後5日內向本院提出抗告狀
                                      書記官  劉鴻瑛
中    華    民    國    95    年    3     月    20    日


司法院資訊處製作；財團法人民間司法改革基金會備份。
